【裁判字號】    99,簡上,427
【裁判日期】    990830
【裁判案由】    妨害名譽
【裁判全文】
臺灣板橋地方法院刑事判決             99年度簡上字第427號
上  訴  人
即  被  告  甲○○
上列上訴人即被告因妨害名譽案件，不服本院99年度簡字第200
號中華民國99年3 月30日第一審簡易判決（聲請簡易判決處刑書
案號：98年度偵字第31450 號），提起上訴，本院管轄之第二審
合議庭判決如下：
    主  文
上訴駁回。
甲○○緩刑貳年，緩刑期間付保護管束，並向檢察官指定之公益
團體提供肆拾小時之義務勞務。
    事實及理由
一、本案經本院審理結果，認第一審以被告甲○○涉犯刑法第30
    9 條第1 項之公然侮辱罪，罪證明確，適用刑事訴訟法第44
    9 條第1 項前段、第3 項、第454 條第2 項，刑法第309 條
    第1 項、第41條第1 項前段，刑法施行法第1 條之1 第 1項
    、第2 項前段，並審酌被告僅因與告訴人之網路交易糾紛，
    公然侮辱告訴人，使其人格遭受貶抑，減損告訴人之聲譽，
    所為實非可取，兼衡及被告犯後態度，及迄未與被害人達成
    和解等一切情狀，判決被告公然侮辱人，處拘役30日，如易
    科罰金，以新臺幣1,000 元折算壹日，其認事用法均無違誤
    ，量刑亦屬妥適，除就事實部分「甲○○於98年9 月24日17
    時59分許在位於臺北縣板橋市○○路之住處上網時瀏覽上開
    網頁」更正為「乙○○於98年9 月24日17時59分許在位於臺
    北縣板橋市○○路之住處上網時瀏覽上開網頁」外，餘均引
    用如附件第一審判決書記載之事實、證據及理由。
二、本案當事人對原審判決所引用之證據，均不爭執其證據能力
    。上訴人即被告上訴意旨對於被訴犯罪事實為有罪之陳述，
    僅以：伊現在還是學生的身分，拘役30天如果易科罰金1 天
    1,000 元的話，伊還是覺得負擔太重，希望能判輕一點等語
    。
三、經查：被告於本院審理時坦承公然侮辱之犯行，本件原審予
    以論罪科刑，其認事用法既無違誤，量刑亦屬妥適，自應予
    維持，被告之上訴即無理由，應駁回上訴。然查，被告前未
    曾受有期徒刑以上刑之宣告，此有臺灣高等法院被告全國前
    案紀錄表1 份附卷可稽，其僅因一時失慮，偶罹刑典，犯後
    已坦承犯行，並曾以電話向告訴人道歉，此有本院99年5 月
    31日準備程序筆錄第2 頁附卷可證，故本院認被告經此偵審
    程序及刑之宣告等教訓後，當知所警惕，信無再犯之虞，其
    所宣告之刑，以暫不執行為適當，併予宣告緩刑2 年，緩刑
    期間併付保護管束，並向檢察官指定之公益團體提供40小時
    之義務勞務，以啟自新。
據上論斷，應依刑事訴訟法第455 條之1 第1 項、第3 項、第36
8 條、第373 條，刑法第74條第1 項第1 款、第2 項第5 款、第
93 條 第1 項第2 款，判決如主文。
本案經檢察官李超偉到庭執行職務。
中    華    民    國    99    年     8    月    30    日
                  刑事第二庭  審判長法  官  李釱任
                                    法  官  彭全曄
                                    法  官  陳正偉
上列正本證明與原本無異。
不得上訴。
                                     書記官 許慧禎
中    華    民    國    99    年     8    月    30    日

司法院資訊處製作；財團法人民間司法改革基金會備份。
